臺灣嘉義地方法院刑事裁定
111年度聲字第885號
聲  請  人  臺灣嘉義地方檢察署檢察官
受  刑  人  劉育碩


上列聲請人因受刑人數罪併罰有二裁判以上，聲請定其應執行之
刑(111年度執字第3066號)，本院裁定如下：
    主  文
劉育碩所犯如附表所示之罪，所處如附表所示之有期徒刑，應執
行有期徒刑貳年貳月，如易科罰金，以新臺幣壹仟元折算壹日。
    理  由
一、本案聲請意旨略以：受刑人劉育碩因犯偽造文書等案件，先
    後經本院判決確定如附表所示，應依刑法第53條、第51條第
    5款定其應執行刑，爰依刑事訴訟法第477條第 1項聲請裁定
    等語。
二、按數罪併罰，有二裁判以上者，依刑法第51條規定，定其應
    執行刑；又應依刑法第51條第5 款規定，定其應執行之刑者
    ，由該案犯罪事實最後判決之法院之檢察官，聲請該法院裁
    定之，刑法第53條、刑事訴訟法第477條第1項分別定有明文
    。次按犯最重本刑為5年以下有期徒刑以下之刑之罪，而受6
    月以下有期徒刑或拘役之宣告者，得以新臺幣1,000元、2,0
    00元或3,000元折算1日，易科罰金；第1 項之規定，於數罪
    併罰之數罪均得易科罰金，其應執行之刑逾6 月者，亦適用
    之，刑法第41條第1項前段、第8項分別定有明文。
三、查本案受刑人因犯偽造文書等案，經本院以111年度訴字第3
    02號判決判處如附表所示之刑確定在案，有該案件判決書及
    臺灣高等法院被告前案紀錄表各1 份附卷可稽。茲聲請人依
    刑法第53條、第51條第5 款規定，聲請定應執行之刑，與首
    揭法條規定尚無不合，應予准許，本院考量受刑人所犯各罪
    罪責、刑罰目的、各罪關係、侵害法益及罪數、行為人人格
    及犯罪傾向等情狀，定其應執行刑如主文所示，併依刑法第
    41條第1項前段、第8項規定諭知易科罰金之折算標準。至沒
    收部分，不在定應執行刑範圍之內，仍應依原確定判決宣告
    執行之，附予敘明。
四、依刑事訴訟法第477條第1項，刑法第53條、第51條第5 款、
    第41條第1項前段、第8項，裁定如主文。
中　　華　　民　　國　　111 　年　　10　　月　　31　　日
                  刑事第一庭    法　官　余珈瑢
上列正本證明與原本無異。
如不服本裁定，應於裁定送達後5日內向本院提出抗告狀（應附
繕本）。
中　　華　　民　　國　　111 　年　　10　　月　　31　　日

                                書記官  賴心瑜
附表：
 編          號  1 2 3  罪          名  偽造文書 偽造文書 偽造文書  宣    告    刑  有期徒刑3月，如易科罰金，以新臺幣1,000元折算壹日 有期徒刑3月，如易科罰金，以新臺幣1,000元折算壹日 有期徒刑3月，如易科罰金，以新臺幣1,000元折算壹日  犯  罪  日  期  108年9月16日 108年9月26日 108年9月30日  偵查(自訴)機關年  度  案  號  嘉義地檢109年度偵字第6556、10133號 嘉義地檢109年度偵字第6556、10133號 嘉義地檢109年度偵字第6556、10133號 最  後   事實審 法    院 嘉義地院 嘉義地院 嘉義地院  案    號 111年度訴字第302號 111年度訴字第302號 111年度訴字第302號  判決日期 111年8月19日 111年8月19日 111年8月19日 確  定   判  決 法    院 嘉義地院 嘉義地院 嘉義地院  案    號 111年度訴字第302號 111年度訴字第302號 111年度訴字第302號  判    決確定日期 111年9月20日 111年9月20日 111年9月20日  備        註   嘉義地檢111年度執字第3066號（暫執行3月）   

 編          號  4 5 6  罪          名  偽造文書 偽造文書 偽造文書  宣    告    刑  有期徒刑3月，如易科罰金，以新臺幣1,000元折算壹日 有期徒刑3月，如易科罰金，以新臺幣1,000元折算壹日 有期徒刑3月，如易科罰金，以新臺幣1,000元折算壹日  犯  罪  日  期  108年9月17日 108年10月7日 108年11月23日  偵查(自訴)機關年  度  案  號  嘉義地檢109年度偵字第6556、10133號 嘉義地檢109年度偵字第6556、10133號 嘉義地檢109年度偵字第6556、10133號 最  後   事實審 法    院 嘉義地院 嘉義地院 嘉義地院  案    號 111年度訴字第302號 111年度訴字第302號 111年度訴字第302號  判決日期 111年8月19日 111年8月19日 111年8月19日 確  定   判  決 法    院 嘉義地院 嘉義地院 嘉義地院  案    號 111年度訴字第302號 111年度訴字第302號 111年度訴字第302號  判    決確定日期 111年9月20日 111年9月20日 111年9月20日  備        註  嘉義地檢111年度執字第3066號（暫執行3月）   

 編          號  7 8 9  罪          名  偽造文書 偽造文書 偽造文書  宣    告    刑  有期徒刑3月，如易科罰金，以新臺幣1,000元折算壹日 有期徒刑3月，如易科罰金，以新臺幣1,000元折算壹日 有期徒刑3月，如易科罰金，以新臺幣1,000元折算壹日  犯  罪  日  期  108年10月7日 108年10月5日 108年10月7日  偵查(自訴)機關年  度  案  號  嘉義地檢109年度偵字第6556、10133號 嘉義地檢109年度偵字第6556、10133號 嘉義地檢109年度偵字第6556、10133號 最  後   事實審 法    院 嘉義地院 嘉義地院 嘉義地院  案    號 111年度訴字第302號 111年度訴字第302號 111年度訴字第302號  判決日期 111年8月19日 111年8月19日 111年8月19日 確  定   判  決 法    院 嘉義地院 嘉義地院 嘉義地院  案    號 111年度訴字第302號 111年度訴字第302號 111年度訴字第302號  判    決確定日期 111年9月20日 111年9月20日 111年9月20日  備        註  嘉義地檢111年度執字第3066號（暫執行3月）   

 編          號  10 11 12  罪          名  偽造文書 偽造文書 偽造文書  宣    告    刑  有期徒刑3月，如易科罰金，以新臺幣1,000元折算壹日 有期徒刑3月，如易科罰金，以新臺幣1,000元折算壹日 有期徒刑3月，如易科罰金，以新臺幣1,000元折算壹日  犯  罪  日  期  108年10月8日 108年11月28日 108年11月23日  偵查(自訴)機關年  度  案  號  嘉義地檢109年度偵字第6556、10133號 嘉義地檢109年度偵字第6556、10133號 嘉義地檢109年度偵字第6556、10133號 最  後   事實審 法    院 嘉義地院 嘉義地院 嘉義地院  案    號 111年度訴字第302號 111年度訴字第302號 111年度訴字第302號  判決日期 111年8月19日 111年8月19日 111年8月19日 確  定   判  決 法    院 嘉義地院 嘉義地院 嘉義地院  案    號 111年度訴字第302號 111年度訴字第302號 111年度訴字第302號  判    決確定日期 111年9月20日 111年9月20日 111年9月20日  備        註  嘉義地檢111年度執字第3066號（暫執行3月）   

 編          號  13 14 15  罪          名  偽造文書 偽造文書 偽造文書  宣    告    刑  有期徒刑3月，如易科罰金，以新臺幣1,000元折算壹日 有期徒刑3月，如易科罰金，以新臺幣1,000元折算壹日 有期徒刑3月，如易科罰金，以新臺幣1,000元折算壹日  犯  罪  日  期  108年12月3日 108年12月18日 109年1月9日  偵查(自訴)機關年  度  案  號  嘉義地檢109年度偵字第6556、10133號 嘉義地檢109年度偵字第6556、10133號 嘉義地檢109年度偵字第6556、10133號 最  後   事實審 法    院 嘉義地院 嘉義地院 嘉義地院  案    號 111年度訴字第302號 111年度訴字第302號 111年度訴字第302號  判決日期 111年8月19日 111年8月19日 111年8月19日 確  定   判  決 法    院 嘉義地院 嘉義地院 嘉義地院  案    號 111年度訴字第302號 111年度訴字第302號 111年度訴字第302號  判    決確定日期 111年9月20日 111年9月20日 111年9月20日  備        註  嘉義地檢111年度執字第3066號（暫執行3月）   

 編          號  16 17 （以下空白）  罪          名  偽造文書 偽造文書   宣    告    刑  有期徒刑3月，如易科罰金，以新臺幣1,000元折算壹日 有期徒刑3月，如易科罰金，以新臺幣1,000元折算壹日   犯  罪  日  期  109年1月30日 109年7月3日   偵查(自訴)機關年  度  案  號  嘉義地檢109年度偵字第6556、10133號 嘉義地檢109年度偵字第6556、10133號  最  後   事實審 法    院 嘉義地院 嘉義地院   案    號 111年度訴字第302號 111年度訴字第302號   判決日期 111年8月19日 111年8月19日  確  定   判  決 法    院 嘉義地院 嘉義地院   案    號 111年度訴字第302號 111年度訴字第302號   判    決確定日期 111年9月20日 111年9月20日   備        註  嘉義地檢111年度執字第3066號（暫執行3月）